【裁判字號】    97,聲,1256
【裁判日期】    971126
【裁判案由】    限期行使權利
【裁判全文】
臺灣臺南地方法院民事裁定              97年度聲字第1256號
聲  請  人  合作金庫商業銀行股份有限公司（原名合作金庫銀
            行股份有限公司）
法定代理人   戊○○
代  理  人   乙○○
相  對  人   凱建營造有限公司
兼法定代理人 丁○○
相  對  人   庚○○
             己○○
             丙○○
             甲○○○
上當事人間因九十三年度存字第五七九號擔保提存事件，聲請
人聲請通知相對人限期行使權利，本院裁定如下：
    主      文
相對人應於本裁定送達後二十日內，就其因本院八十九年度裁全
字第六八七一號假扣押執行所受損害，向聲請人行使權利，並向
本院提出為行使權利之證明。
聲請程序費用由相對人負擔。
    理      由
一、按訴訟終結後，供擔保人得聲請法院通知受擔保利益人於一
    定期間內行使權利，並向法院為行使權利之證明。至所謂訴
    訟終結，在因假扣押或假處分所供擔保之情形，因該擔保係
    為保障受擔保利益人因不當假扣押或假處分所受損害而設，
    倘執行法院已依假扣押或假處分裁定實施假扣押或假處分之
    執行，則在供擔保人撤回假扣押或假處分之執行或執行程序
    因執行標的物拍賣完畢而終結前，受擔保利益人所受損害仍
    可能繼續發生，損害額既未確定，自無強令其行使權利之理
    。故在假扣押或假處分所供之擔保，供擔保人依民事訴訟法
    第106條準用同法第104條第1項第2款規定，聲請以裁定命返
    還其擔保金之場合，必供擔保人已撤回假扣押或假處分之執
    行或執行標的物經拍賣完畢致執行程序終結，始得謂與民事
    訴訟法第104條第1項第2款所定之「訴訟終結」相當，而得
    依該條款行使定期催告之權利。
二、本件聲請意旨略以：本件聲請人與相對人間因給付借款事件
    ，聲請人前遵本院89年度裁全字第6871號民事裁定，為擔保
    假扣押，曾提供擔保中央政府重大交通建設公債86年甲類第
    9期債票共計新台幣（下同）200萬元，並以本院89年度存字
    第4174號提存事件提存，經本院89年南院執全新字第3768號
    囑託臺灣台東地方法院以89年度執全字第785號假扣押執行
    事件對相對人假扣押執行在案；復於民國92年7月29日以92
    年度聲字第473號變換提存物裁定變更提存物為86年度甲類
    第9期中央政府重大交通建設公債計200萬元，並以本院92年
    度存字第1857號提存事件提存；又於93年3月22日以92年度
    聲字第1095號變換提存物裁定變更提存物為86年度乙類第3
    期中央政府重大交通建設公債登錄面額500萬元，以本院93
    年度存字第579號提存事件提存後。茲因該假扣押事件業因
    執行標的經執行並分配完畢而終結在案，爰依民事訴訟法第
    104條第1項第3款後段之規定，聲請法院通知相對人限期行
    使權利等語。
三、經查：聲請人前開主張，業據其提出本院89年度裁全字第68
    71號假扣押裁定、89年度存字第4174號提存書、92年度聲字
    第473號、92年度存字第1857號提存書、92年度聲字第1095
    號、93年度存字第579號提存書、89年度南院鵬執全新字第
    3768號、臺灣台東地方法院90年度東院雅民執全天785字第6
    469號執行命令、強制執行金額計算書分配表及股份有限公
    司變更登記表等影本為證，並經本院依職權調閱本院89年度
    執全字第3768號民事保全程序執行卷、92年度聲字第1095號
    、92年度執字第367號、89年度存字第4174號、92年度存字
    第1857號及93年度存字第579號提存卷，以及臺灣台東地方
    法院90年度執字第367號等卷宗審核無訛，且上開假扣押標
    的即債務人凱建營造有限公司對第三人台東縣政府之工程款
    債權已經執行完畢，而相對人迄未對聲請人行使權利，亦經
    本院查明。從而，聲請人聲請通知相對人限期行使權利，核
    與前揭規定相符，自應准許。
四、依民事訴訟法第95條、第78條、第85條第1項前段，裁定如
    主文。
中    華    民    國    97    年    11    月    26    日
                  民事第三庭法  官 林福來
正本係照原本作成。
如不服本裁定應於送達後10日內向本院提出抗告狀，並繳納裁判
費新台幣1,000元。
中    華    民    國    97    年    11    月    26    日
                            書記官 吳俊達


司法院資訊處製作；財團法人民間司法改革基金會備份。
